【裁判字號】    98,訴,18
【裁判日期】    980227
【裁判案由】    合約不履行損害賠償
【裁判全文】
臺灣花蓮地方法院民事判決                98年度訴字第18號
原      告  乙○○
被      告  甲○○
                      號
訴訟代理人  陳正忠律師
上列當事人間請求合約不履行損害賠償事件，本院於民國98年2
月9日言詞辯論終結，判決如下：
    主  文
原告之訴駁回。
訴訟費用由原告負擔。
    事實及理由
一、原告起訴主張：原告於民國97年9月16日以總價新台幣（下
    同）85萬元向被告購買其所有坐落花蓮縣壽豐鄉○○段155
    地號土地（下稱系爭土地），並簽訂買賣契約書，原告業已
    給付第1期價款40萬元予被告。原告於購買系爭土地時，被
    告即向原告承諾系爭土地總面積為一分三哩（按即1262.5平
    方公尺），然兩造簽訂買賣契約後，經地政測量鑑界結果，
    測量人員說系爭土地面積不足一分地，是被告顯然未依約履
    行，為此主張解除系爭買賣契約，並依系爭買賣契約書第8
    條之約定，請求被告退還經收價款40萬元，併賠償與已收價
    款同額之違約金40萬元，共計80萬元予原告等語。並聲明：
    被告應給付原告80萬元及自支付命令送達翌日即97年11月27
    日起至清償日止，按年息百分之五計算之利息。
二、被告則以：兩造所簽訂之系爭買賣契約書內載，買賣標的土
    地面積為1012.07平方公尺，並無一分三哩之載述，原告之
    主張，顯與事實有違等語置辯。並聲明：1.原告之訴駁回；
    2.如受不利之判決，願供擔保，請准宣告免為假執行。
三、本院之判斷：
    本件兩造之爭點應在於：被告是否有承諾系爭土地總面積為
    一分三哩（按即1262.5平方公尺）？
  (一)按當事人主張有利於己之事實，就其事實有舉證之責任，民
    事訴訟法第277條前段定有明文。本件原告主張被告承諾系
    爭土地總面積為一分三哩之事實，為被告所否認，依上開舉
    證責任分配之原則，自應由原告就上開事實負舉證責任。經
    查，就原告主張兩造約定系爭土地總面積為一分三哩之事實
    ，原告自承係兩造私下約定，無其他人在場，亦無其他證據
    可證等語（詳本院卷第54頁），是本院自難僅憑原告單方面
    之供述，遽認兩造有約定系爭土地總面積為一分三哩之事實
    存在，是原告上開主張，本院自難憑採。
  (二)又系爭土地原為被告所有，面積為1012.07平方公尺，被告
    於97年9月16日將系爭土地以85萬元出售予原告，系爭買賣
    契約書記載系爭土地面積為1012.07平方公尺，此有土地登
    記謄本、系爭買賣契約書附卷可稽（詳本院卷第6-9頁），
    是系爭土地登記面積與系爭買賣契約書約定系爭土地面積相
    符，被告自得依約將面積為1012.07平方公尺之系爭土地所
    有權移轉登記並交付予原告，此外，原告復未提出系爭土地
    經鑑界後面積未達一分（按即971.154平方公尺）之證據，
    自難認被告就系爭買賣契約有原告前開主張之違約情事存在
    。
  (三)綜上所述，本件被告出售原告之系爭土地面積既與系爭買賣
    契約書約定面積相符，即難認原告有何違約情事存在，則原
    告主張被告未依約履行，解除系爭買賣契約，請求被告退還
    價金及給付違約金，於法即非有據，從而，原告本於系爭買
    賣契約，請求被告給付80萬元及法定遲延利息，為無理由，
    應予駁回。
四、訴訟費用負擔之依據：依民事訴訟法第78條。
中    華    民    國    98    年    2     月    27    日
                        臺灣花蓮地方法院民事庭
                            法      官  陳燁真
上列為正本係照原本作成。
如不服本判決，應於送達後20日內，向本院提出上訴狀並表明上
訴理由，如於本判決宣示後送達前提起上訴者，應於判決送達後
20日內補提上訴理由書(須附繕本)。
中    華    民    國    98    年    2     月    27    日
                            法院書記官  陳蓮茹


司法院資訊處製作；財團法人民間司法改革基金會備份。
